【裁判字號】    98,財管,10
【裁判日期】    980630
【裁判案由】    選任遺產管理人
【裁判全文】
臺灣臺中地方法院民事裁定              98年度財管字第10號
聲  請  人  甲○○
代  理  人  楊靜宜
受  選任人  何崇民律師
上列聲請人聲請為被繼承人乙○○選任遺產管理人事件，本院裁
定如下：
    主      文
選任何崇民律師為被繼承人乙○○（男，民國二十三年十一月五
日生，生前最後住所臺中縣大甲鎮○○路二六一巷九號，於民國
九十七年二月十四日死亡）之遺產管理人。
聲請程序費用由被繼承人乙○○之遺產負擔。
    理  由
一、按繼承開始時，繼承人有無不明，而無親屬會議或親屬會議
    未於一個月內選定遺產管理人者，利害關係人得聲請法院選
    任遺產管理人；又先順序繼承人均拋棄其繼承時由次順序之
    繼承人繼承，其次順序繼承人有無不明或第四順序之繼承人
    均拋棄其繼承者，準用關於無人承認繼承之規定，民法第一
    千一百七十八條第二項、第一千一百七十六條第六項分別定
    有明文。
二、本件聲請意旨略以：被繼承人乙○○生前向聲請人借款新臺
    幣（下同）一百五十萬元，並提供其所有坐落苗栗縣苑裡鎮
    ○○段一一一九地號面積八十四點四平方公尺，設定抵押權
    以供擔保，且清償期為八十八年十一月二十九日，惟逾期未
    受清償。聲請人近期始知悉被繼承人乙○○於九十七年二月
    十四日死亡，其各順位繼承人均拋棄繼承，且親屬會議未於
    法定期間內選定遺產管理人，致該遺產無人管理，為確保聲
    請人之權利，爰依法聲請本院指定被繼承人之遺產管理人等
    語，並提出戶籍謄本、土地登記謄本等件為證。
三、本院查：聲請人主張其為被繼承人乙○○之債權人，被繼承
    人乙○○死亡後其所有繼承人均已拋棄繼承，而其親屬會議
    未於法定期間內選定遺產管理人等事實，業經聲請人提出前
    揭證據為證，復經本院依職權調取本院九十七年度繼字第一
    ０一三號拋棄繼承事件卷宗核閱屬實，自堪信為真實。本院
    徵得聲請人同意後，函請社團法人臺中律師公會推薦有意願
    擔任本件遺產管理人之人選，經該公會推薦由何崇民律師擔
    任本案遺產管理人，此有該律師公會九十八年六月二十九日
    中律賢三字第九八二五八號函暨所附該律師基本資料表乙件
    附卷可稽，而何崇民律師為執業律師，非但具有專業知識及
    能力，且與被繼承人所遺遺產間無利害關係，若由其擔任本
    事件之遺產管理人，定能秉持其專業倫理擔當此具公益性質
    之職務，並順利達成管理保存及清算遺產之任務。執此，本
    院認為由何崇民律師擔任被繼承人之遺產管理人，應屬妥適
    ，爰選任之。
四、依非訟事件法第一百五十七條，裁定如主文。
中    華    民    國    98    年    6    月    30    日
                  家事法庭      司法事務官  羅欣寧
以上正本係照原本作成。
如不服本件裁定，得於裁定書送達之翌日起十日內，以書狀敘述
理由，向本庭提起抗告。並應繳納抗告費新台幣一千元。
中    華    民    國    98    年    6    月    30    日
                                書  記  官  蔡萍萍


司法院資訊處製作；財團法人民間司法改革基金會備份。
